---
title: "HW2 задача 3"
output: 
  html_document:
    code_folding: show
date: '2023-10-09'
---

```{r setup, include=FALSE}
knitr::opts_chunk$set(echo = TRUE)
```

```{r, class.source="hide"}
sample_from_density = function(n, pdf_f, approx=1000, ...) {
  x = seq(-10, 10, length.out = approx)
  y = sapply(x, pdf_f, ...)

  random.points <- approx(
    cumsum(y)/sum(y),
    x,
    runif(n)
  )$y
  random.points
}
rlongtailed_normal = function(sd=1, mean=0, c) {
  found
}

dlongtailed_normal = function(x, c, sd=1, mean=0, normal_range=c(0, 4)) {
  if (x >= normal_range[1] & x <= normal_range[2]) {
    return(dnorm(x, mean=mean, sd=sd))
  } else { 
    if (x < 0) {
      return(c * exp(x))
    } else {
      return(c * exp(8 - 2*x))
    }
  }
}

integrate = function(fn, x_range=seq(-10, 10, length.out=100), ...) {
  lambda = abs(abs(x_range[2]) - abs(x_range[1]))
  res = 0
  for (x in x_range) {
    res = res + fn(x, ...) * (lambda)
  }
  res
}

estimate_c = function(sd, mean, tol=0.01) {
  grid = seq(-100, 100, length.out=10000)
  
  for (c in grid) {
    total_proba = integrate(fn=dlongtailed_normal, sd=sd, mean=mean, c=c)
    #
    #for (x in x_range) {
    #  total_proba = total_proba + dlongtailed_normal(x, sd=sd, mean=mean, c=c) * (1 / length(x_range))
    #}
    if (abs(total_proba - 1) < tol) {
      return(c)
    }
  }
}
```

```{r}
x_range = seq(-10, 10, length.out = 300)
mean=1
sd=2
c_est = estimate_c(sd=sd, mean=mean)
```

Напоминание: вот так выглядит распределение из задачи 3 п.5, ДЗ1:
```{r}
plot( 
  x_range, 
  lapply(x_range, dlongtailed_normal, c=c_est, mean=mean, sd=sd), 
  type='l',
  xlab = "x", ylab = "f(x)",
  sub=paste("Плотность, где c выбран так, чтобы интегрировалось к 1 (c = ", round(c_est, 2), ")")
)
```
```{r}
mean_estimator = function(sample) {
  mean(sample)
}
pearson_tukey_5q= function(sample) {
  n = length(sample)
  var_series = sort(sample)
  1/6 * (var_series[floor(n/16)+1] + var_series[floor(n/4)+1] + 2*var_series[floor(n/2)+1] + var_series[floor(3*n/4)+1] + var_series[floor(15*n/16)])
}
pearson_tukey_5q= function(sample) {
  n = length(sample)
  var_series = sort(sample)
  1/6 * (var_series[floor(n/16)+1] + var_series[floor(n/4)+1] + 2*var_series[floor(n/2)+1] + var_series[floor(3*n/4)+1] + var_series[floor(15*n/16)])
}
ogawa = function(sample, discard_n=2) {
  n = length(sample)
  var_series = sort(sample)
  mean(var_series[seq(discard_n+1,n-discard_n)])
}

#sample_from_density(5, dlongtailed_normal, mean=mean, sd=sd, c=c_est)
#c(pearson_tukey_5q(c(1,3,3,2,5)), mean(c(1,3,3,2,5)))
#ogawa(c(1,2,6,8,9), discard_n = 1)
```
```{r}
#set.seed(42)
#sample_from_density(10, dlongtailed_normal,  c=c_est, mean=mean, sd=sd)
```

```{r}
r_1 = function (estimates, true) {
  mean((true - estimates)^2)
}

r_2 = function(estimates, true) {
  risks = c()
  for (estimate in estimates) {
    risks = append(risks, min(5, (true - estimate)^3))
  }
  mean(risks)
}

r_3 = function(estimates, true) {
  risks = c()
  for (estimate in estimates) {
    dev = abs(estimate - true)
    if (dev < 0.5) {
      risks = append(risks, 0)
    } else{
      risks = append(risks, 1)
    }
  }
  mean(risks)
}
bootstrap_risk = function(n_samples, estimator, risk_f, n_iter=100) {
  estimates = c()
  for (i in seq(n_iter)) {
    sample = sample_from_density(n_samples, dlongtailed_normal,  c=c_est, mean=mean, sd=sd)
    estimate = estimator(sample)
    estimates = append(estimates, estimate)
  }
  risk_f(estimates, mean)
}
#bootstrap_risk(5, estimator=mean_estimator, risk_f=r_1)
```
```{r}
```

Посчитаем риски для всех видов оценок, для разных размеров выборок:

```{r,  class.source="hide"}
set.seed(42)
all_n_samples = c(5, 10, 20, 40)
mean_mse = c()
mean_r2 = c()
mean_r3 = c()
pt_mse = c()
pt_r2 = c()
pt_r3 = c()
ogawa_mse = c()
ogawa_r2 = c()
ogawa_r3 = c()
for (n_samples in all_n_samples) {
  print(paste("Размер выборки: ", n_samples))
  
  print("Среднее арифметическое: ")
  current_mean_mse = bootstrap_risk(n_samples, estimator= mean_estimator, risk_f=r_1)
  current_r2 = bootstrap_risk(n_samples, estimator= mean_estimator, risk_f=r_2)
  current_r3 = bootstrap_risk(n_samples, estimator= mean_estimator, risk_f=r_3)
  mean_mse = append(mean_mse, current_mean_mse)
  mean_r2 = append(mean_r2, current_r2)
  mean_r3 = append(mean_r3, current_r3)
  print(paste("(1) квадратичный риск: ", current_mean_mse))
  print(paste("(2) риск: ", current_r2))
  print(paste("(3) риск: ", current_r3))
        
  print("оценка Пирсона-Тьюки 5 квантилей: ")
  current_pt_mse = bootstrap_risk(n_samples, estimator= pearson_tukey_5q, risk_f=r_1)
  current_pt_r2 = bootstrap_risk(n_samples, estimator= pearson_tukey_5q, risk_f=r_2)
  current_pt_r3 = bootstrap_risk(n_samples, estimator= pearson_tukey_5q, risk_f=r_3)
  pt_mse = append(pt_mse, current_pt_mse)
  pt_r2 = append(pt_r2, current_pt_r2)
  pt_r3 = append(pt_r3, current_pt_r3)
  print(paste("(1) квадратичный риск: ", current_pt_mse))
  print(paste("(2) риск: ", current_pt_r2))
  print(paste("(3) риск: ", current_pt_r3))
        
  print("оценка Огавы с отбрасыванием 2 слева и справа: ")
  current_ogawa_mse = bootstrap_risk(n_samples, estimator= ogawa, risk_f=r_1)
  current_ogawa_r2 = bootstrap_risk(n_samples, estimator= ogawa, risk_f=r_2)
  current_ogawa_r3 = bootstrap_risk(n_samples, estimator= ogawa, risk_f=r_3)
  ogawa_mse = append(ogawa_mse, current_ogawa_mse)
  ogawa_r2 = append(ogawa_r2, current_ogawa_r2)
  ogawa_r3 = append(ogawa_r3, current_ogawa_r3)
  print(paste("(1) квадратичный риск: ", current_ogawa_mse))
  print(paste("(2) риск: ", current_ogawa_r2))
  print(paste("(3) риск: ", current_ogawa_r3))
}
```



```{r}
plot(all_n_samples, mean_mse, type='l', col='red', main="Квадратичный риск")
lines(all_n_samples, pt_mse, col='blue')
lines(all_n_samples, ogawa_mse, col='green')
legend(20, 0.8, legend=c("Среднее арифметическое", "Пирсон-Тьюки", "Огава"),
       col=c("red", "blue", "green"), lty=1:3, cex=0.8)
```
```{r}
plot(all_n_samples, mean_r2, type='l', col='red', main="риск 2")
lines(all_n_samples, pt_r2, col='blue')
lines(all_n_samples, ogawa_r2, col='green')
legend(20, -0.6, legend=c("Среднее арифметическое", "Пирсон-Тьюки", "Огава"),
       col=c("red", "blue", "green"), lty=1:3, cex=0.8)

```
```{r}
plot(all_n_samples, mean_r3, type='l', col='red', main="риск 3")
lines(all_n_samples, pt_r3, col='blue')
lines(all_n_samples, ogawa_r3, col='green')
legend(30, 0.5, legend=c("Среднее арифметическое", "Пирсон-Тьюки", "Огава"),
       col=c("red", "blue", "green"), lty=1:3, cex=0.8)
```
Результаты:

- Среднее арифметическое имеет наименьший квадратичный риск

Единственное исключение: при n=10 уступает оценке Пирсона-Тьюки

- Среднее арифметическое имеет наибольший (2) риск

Единственное исключение: при n=20 уступает оценке Огавы

- Среднее арифметическое имеет наименьший (3) риск
- С увеличением размера выборки разница между оценками становится менее выражена

Поведением риска с увеличением размера выборки:

- Квадратичный риск убывает с увеличением размера выборки (для всех оценок).

Единственное исключение: оценка Пирсона-Тьюки 5 кванителей при n=10 и n=20 -- можно списать на шум

- (2) риск увеличивается с ростом размера выборки для всех оценок

- (3) риск тоже уменьшается с увеличением размера выборки для всех оценок

### Вывод: 

- среднее арифметическое лучше всего оценивает $\mu=2$ (среднее неиспорченного распределения (которое было нормальным)) -- для всех рисков
- оценка Пирсона-Тьюки лучше чем оценка Огавы для маленьких выборок; оценка Огавы лучше для больших -- для всех рисков

Оценим скорость убывания

```{r}
get_decrease_speed = function (mean_mse, all_n_samples) {
  mean_mse = abs(mean_mse)
  # step_speed = mean((log(mean_mse) - lm(y~x+1, data=data.frame(y=log(mean_mse), x=log(all_n_samples)))$residuals)**2)
  # exp_speed = mean((log(mean_mse) - lm(y~x+1, data=data.frame(y=log(mean_mse), x=all_n_samples))$residuals)**2)
  step_speed = mean(lm(y~x+1, data=data.frame(y=log(mean_mse), x=log(all_n_samples)))$residuals**2)
  exp_speed = mean(lm(y~x+1, data=data.frame(y=log(mean_mse), x=all_n_samples))$residuals**2)
  print(paste("Ошибка степенная ", round(step_speed, 3)))
  print(paste("Ошибка экспоненциального роста ", round(exp_speed, 3)))
  if (step_speed < exp_speed) {
    print("Вывод: степенной рост")
  } else {
    print("Вывод: экспоненицальный рост")
  }
}

mylist = list(
  "среднее арифм риск 1"=mean_mse,
  "среднее арифм риск 2"=mean_r2,
  "среднее арифм риск 3"=mean_r3,
  "Пирсон-Тьюки риск 1"=pt_mse,
  "Пирсон-Тьюки риск 2"=pt_r2,
  "Пирсон-Тьюки риск 3"=pt_r3,
  "Огава риск 1"=ogawa_mse,
  "Огава риск 2"=ogawa_r2,
  "Огава риск 3"=ogawa_r3
)
for (i in seq_along(mylist)) {
  risk = mylist[[i]]
  name = names(mylist)[i]
  print(name)
  get_decrease_speed(risk, all_n_samples)
}

```

Вывод: везде степенной рост
